# 递延收益摊销年限的确定

提问人：cos0414 时间：2017-02-09 17:47:01
请问陈版： 公司本年收到政府补助 415 万，用于新生产线建设，项目预算建筑工程 4000 万，设备 2800 万，安装费 400 万。请问该笔与资产相关的政府补助在项目既有房屋建筑物又有机器设备的情况下如何确定摊销年限？

回答人：chenyiwei
建议按照各项资产购建支出占工程预算总额的比例，将补贴款对应到各单项资产，分别在各单项资产的折旧年限内进行摊销，确认各年度的营业外收入（为简化起见，可仅分摊给几项金额较大的重要资产，其余数量众多的小额资产可以不分配）。 也可以计算该在建工程所形成的各项固定资产的加权平均折旧年限，以加权平均折旧年限作为递延收益的摊销年限。

提问人：cos0414 时间：2017-02-16 19:10:00
陈老师，有关于前几天我问的与资产相关递延收益的问题，我还有一个疑问。。 415 万政府补助是 2016 年收到的，但补助的厂房建设 2013 年就已经完工并且转固了，补助的设备也是陆续购入的，截止2016.12.31购置仍在进行。 在这种情况下，我如何判断递延收益的摊销起点？

回答人：chenyiwei
这种情况下建议尽可能将补助对应到各单项资产，按各该对应资产项目的转固时间确定开始摊销递延收益的时点。

提问人：hrtsex 时间：2017-03-15 15:34:40
陈版，再咨询个细节问题：如果固定资产在处置时对应的递延收益尚未摊完，是否同时一次性结转营业外收入？

回答人：chenyiwei
是。政府补助准则的应用指南中有规定。